臺灣桃園地方法院刑事判決
111年度交簡上字第104號
上  訴  人
即  被  告  廖偉善



上列上訴人即被告因過失傷害案件，不服本院中華民國110年12
月30日110年度桃交簡字第1459號第一審刑事簡易判決（聲請簡
易判決處刑案號：110年度偵字第7830號），提起上訴，本院管
轄之第二審合議庭判決如下：
    主   文
上訴駁回。
廖偉善緩刑貳年。
    事實及理由
一、本案經本院管轄之第二審合議庭審理結果，認原審以被告廖
    善犯刑法第284條前段之過失傷害罪，事證明確，適用刑事
    訴訟法第449條第1項前段、第3項、第454條第2項等規定逕
    以簡易判決處刑，並審酌被告於聲請簡易判決處刑書所載之
    時地，騎車過失撞擊告訴人，其違反注意義務程度非輕，致
    告訴人受有左膝脛骨平台前十字韌帶撕脫性骨折、右足內踝
    開放性骨折、右手肘及雙膝擦挫傷等傷害，復考量被告犯後
    坦認犯行，然並未與告訴人達成和解之犯後態度，兼衡被告
    之智識程度、家庭生活及經濟狀況等一切情狀，判處有期徒
    刑2月，如易科罰金，以新臺幣（下同）1,000元折算1日，
    經核其認事用法及量刑均無不當，應予維持。除證據部分補
    充被告於本院準備程序、審理程序之自白（見本院卷第41頁
    、第73頁）外，餘均引用第一審刑事簡易判決（如附件）之
    記載。
二、被告上訴意旨略以：其已與告訴人成立和解，希望法院給予
    緩刑等語。
三、按法官於有罪判決如何量處罪刑，為實體法賦予審理法官裁
    量之刑罰權事項，法官行使此項裁量權，自得依據個案情節
    ，參酌刑法第57條所定各款犯罪情狀之規定，於法定刑度內
    量處被告罪刑，除有逾越該罪法定刑或法定要件，或未能符
    合法規範體系及目的，或未遵守一般經驗及論理法則，或顯
    然逾越裁量，或濫用裁量等違法情事之外，並不得任意指摘
    其量刑違法（最高法院80年台非字第473 號、75年台上字第
    7033號、72年台上字第6696號、72年台上字第3647號判例均
    可資參照）；又在同一犯罪事實與情節，如別無其他加重或
    減輕之原因，下級審量定之刑，亦無過重或失輕之不當情形
    ，則上級審法院對下級審法院之職權行使，原則上應予尊重
    （最高法院85年度台上字第2446號裁判意旨可資參酌）。準
    此，第一審法院所為量刑，如非有上揭明顯違法之情事，尚
    難得以擅加指摘其違法或不當至明。經查：
（一）原審審酌被告於聲請簡易判決處刑書所載之時地，騎車過
      失撞擊告訴人，其違反注意義務程度非輕，致告訴人受有
      左膝脛骨平台前十字韌帶撕脫性骨折、右足內踝開放性骨
      折、右手肘及雙膝擦挫傷等傷害，復考量被告犯後坦認犯
      行，然並未與告訴人達成和解之犯後態度，兼衡被告之智
      識程度、家庭生活及經濟狀況等一切情狀，就被告犯刑法
      第284條前段之過失傷害罪，量處前揭之刑，係於法定範
      圍內為刑之量定，並未濫用量刑權限，亦無判決理由不備
      ，或其他輕重相差懸殊等量刑違法或失當之處，自應維持
      ，是本件上訴為無理由，應予駁回。
（二）惟本院考量被告前未曾受有期徒刑以上刑之宣告，有臺灣
      高等法院被告前案紀錄表1 份在卷可稽，其因一時失慮，
      致罹刑典，犯後已坦承犯行，且就民事判決命其賠償之金
      額業已給付，告訴人亦陳明就被告之刑度並無意見，有被
      告與告訴人對話之翻拍照片、本院公務電話查詢紀錄表等
      在卷可參（見本院卷第45頁至第49頁），本院綜合上情，
      認被告經此偵審程序之進行及罪刑宣告之教訓後，當知警
      惕，信無再犯之虞，認對被告所宣告之刑，以暫不執行為
      適當，爰依刑法第74條第1 項第1 款，對被告宣告緩刑2 
      年，以啟自新。
據上論斷，應依刑事訴訟法第455 條之1 第1 項、第3 項、第36
8 條、第373條，刑法第74條第1 項第1 款，判決如主文。
本案經檢察官楊挺宏聲請以簡易判決處刑，經檢察官吳亞芝到庭
執行職務。
中　　華　　民　　國　　111 　年　　10　　月　　20　　日
                  刑事第六庭  審判長法  官  劉淑玲
                                    法  官  何啓榮
                                    法  官  何宇宸
以上正本證明與原本無異。
不得上訴。
      　　　　　　　　　　　　　　　書記官　趙于萱　　　
中　　華　　民　　國　　111 　年　　10　　月　　20　　日
附錄本案論罪科刑法條：
中華民國刑法第284條
因過失傷害人者，處1年以下有期徒刑、拘役或10萬元以下罰金
；致重傷者，處3年以下有期徒刑、拘役或30萬元以下罰金。
附件：
臺灣桃園地方法院刑事簡易判決
110年度桃交簡字第1459號
聲  請  人  臺灣桃園地方檢察署檢察官
被　　　告　廖偉善　男　(民國00年00月0日生)
　　　　　　　　　　身分證統一編號：Z000000000號
　　　　　　　　　　住○○市○○區○○街00號
上列被告因過失傷害案件，經檢察官聲請以簡易判決處刑（110
年度偵字第7830號），本院判決如下：
    主  文
廖偉善犯刑法第284條前段之罪，處有期徒刑貳月，如易科罰金
，以新臺幣壹仟元折算壹日。
    事實及理由
一、本件犯罪事實及證據，除補充「桃園市政府警察局當事人酒
    精測定紀錄表（見偵卷第41頁）、交通事故當事人駕籍資料
    （見偵卷第55頁）、桃園市政府警察局道路交通事故初步分
    析研判表（見偵卷第81頁）」為證據外，其餘均引用如附件
    檢察官聲請簡易判決處刑書之記載。
二、核被告廖偉善所為，係犯刑法第284條前段之過失傷害罪。
    被告肇事後留在現場，於有偵查犯罪職權之機關或公務員僅
    知犯罪事實，尚未知悉犯罪行為人前，向據報到場之員警坦
    承肇事，而願接受裁判，有桃園市政府警察局桃園分局桃園
    交通中隊道路交通事故肇事人自首情形紀錄表1份附卷可佐
    （見偵卷第43頁），符合自首要件，爰依刑法第62條前段規
    定減輕其刑。
三、爰審酌被告於附件所示之時地，騎車過失撞擊告訴人，其違
    反注意義務程度非輕，致告訴人受有左膝脛骨平台前十字韌
    帶撕脫性骨折、右足內踝開放性骨折、右手肘及雙膝擦挫傷
    等傷害，復考量被告犯後坦認犯行，然並未與告訴人達成和
    解之犯後態度，兼衡被告之智識程度、家庭生活及經濟狀況
    等一切情狀，量處如主文所示之刑，並諭知易科罰金之折算
    標準。
四、依刑事訴訟法第449條第1項前段、第3項、第454條第2項，
    逕以簡易判決處刑如主文。
本案經檢察官楊挺宏聲請以簡易判決處刑。
中　　華　　民　　國　　110 　年　　12　　月　　30　　日
                  刑事第十三庭  法  官  王兆琳
以上正本證明與原本無異。
如不服本判決，應於判決送達後20日內向本院提出上訴書狀，上
訴於本院第二審合議庭（應附繕本）。
告訴人或被害人如不服本判決，應附理由具狀請求檢察官上訴，
上訴期間之計算，以檢察官收受判決正本之日起算。 
                                書記官  鄭哲霖
中　　華　　民　　國　　110 　年　　12　　月　　30　　日
附錄論罪科刑法條全文：
中華民國刑法第284條
因過失傷害人者，處1年以下有期徒刑、拘役或10萬元以下罰金
；致重傷者，處3年以下有期徒刑、拘役或30萬元以下罰金。

附件：
臺灣桃園地方檢察署檢察官聲請簡易判決處刑書
                                     110年度偵字第7830號
    被　　　告　廖偉善　男　33歲（民國00年00月0日生）
                        住○○市○○區○○街00號
                        國民身分證統一編號：Z000000000號
上列被告因過失傷害案件，業經偵查終結，認為宜聲請以簡易判
決處刑，茲將犯罪事實及證據並所犯法條分敘如下：
          犯罪事實
一、廖偉善於民國109年6月19日下午，騎乘車牌號碼000－000號
    普通重型機車，沿桃園市桃園區復興路（下僅稱路名）由中
    正路往重慶街方向行駛，於同日下午1時16分許，行經復興
    路99號前時，本應注意車前狀況，以便隨時採取必要安全措
    施，而依當時天候晴、日間自然光線、柏油路面乾燥、無缺
    陷、無障礙物且視距良好等情況，並無不能注意之情事，竟
    疏未注意及此，貿然續行，因而撞擊前方未行走行人穿越道
    由右向左橫越復興路之行人即阮氏秋河，致阮氏秋河倒地並
    受有左膝脛骨平台前十字韌帶撕脫性骨折、右足內踝開放性
    骨折、右手肘及雙膝擦挫傷等傷害。嗣廖偉善於肇事後，即
    向到場處理員警坦承肇事，對於未發覺之罪自首而接受裁判
    ，始悉上情。
二、案經阮氏秋河訴由桃園市政府警察局桃園分局報告偵辦。
          證據並所犯法條
一、證據清單：
　㈠被告廖偉善之自白。
  ㈡告訴人阮氏秋河之指訴。
  ㈢證人即同案被告胡美貞（另為不起訴處分）之證述。
  ㈣沙爾德聖保祿修女會醫療財團法人聖保祿醫院診斷證明書1紙
    、道路交通事故現場圖、道路交通事故調查報告表㈠、㈡各1
    份、現場監視器錄影檔案光碟1片、錄影畫面翻拍照片12張
    及道路交通事故照片4張。
㈤㈤桃園市政府警察局道路交通事故初步分析研判表1紙。
二、依據道路交通安全規則第94條第3項之規定，汽車（包括機
    車）行駛時，駕駛人應注意車前狀況，並隨時採取必要之安
    全措施。查被告廖偉善騎乘機車行經事發地點時，依卷附之
    道路交通事故現場圖、道路交通事故調查報告表㈠、㈡等資料
    ，可知被告當時並無不得注意之情事，竟仍貿然續行，致撞
    擊告訴人阮氏秋河，告訴人因此受有上揭傷害，有上開診斷
    證明書可稽，被告顯有過失，且被告之過失駕駛行為，核與
    告訴人之傷害間，具有相當因果關係；又告訴人雖亦有未行
    走行人穿越道，然仍無解免於被告過失之責，綜上，被告犯
    嫌堪予認定。
三、核被告所為，係犯刑法第284條前段之過失傷害罪嫌。又被
    告於肇事後，犯罪偵查機關未發覺前，即主動向到場處理之
    警員自承其為肇事者，並願接受裁判，有道路交通事故肇事
    人自首情形紀錄表在卷可憑，其舉已合於刑法第62條前段所
    定對於未發覺之犯罪自首而接受裁判之要件，請審酌依該條
    規定減輕其刑。
四、依刑事訴訟法第451條第1項聲請逕以簡易判決處刑。
    此　致
臺灣桃園地方法院
中　　華　　民　　國　 110　　年　　4 　　月　　27　　日
                              檢　察　官  楊挺宏
本件證明與原本無異
中　　華　　民　　國　 110　　年　　5 　　月　　4 　　日
                              書  記  官  范書銘
附記事項：
本件係依刑事訴訟法簡易程序辦理，法院簡易庭得不傳喚被告、
輔佐人、告訴人、告發人等出庭即以簡易判決處刑；被告、被害
人、告訴人等對告訴乃論案件如已達成民事和解而要撤回告訴或
對非告訴乃論案件認有受傳喚到庭陳述意見之必要時，請即另以
書狀向簡易法庭陳述或請求傳訊。
所犯法條：
中華民國刑法第284條
（過失傷害罪）
因過失傷害人者，處6月以下有期徒刑、拘役或5百元以下罰金，
致重傷者，處1年以下有期徒刑、拘役或5百元以下罰金。
從事業務之人，因業務上之過失傷害人者，處1年以下有期徒刑
、拘役或1千元以下罰金，致重傷者，處3年以下有期徒刑、拘役
或2千元以下罰金。
本判決不得上訴。